【裁判字號】    98,破,4
【裁判日期】    980917
【裁判案由】    宣告破產
【裁判全文】
臺灣基隆地方法院民事裁定                 98年度破字第4號
聲  請  人  甲○○即國進工程有限公司清算人
上列聲請人聲請宣告國進工程有限公司破產事件，本院裁定如下
：
    主  文
聲請駁回。
聲請程序費用新台幣伍佰元由聲請人負擔。
    理  由
一、本件聲請意旨略以：聲請人為國進工程有限公司（以下簡稱
    國進公司）之清算人，在清算期內，經核算全是公司負債總
    額新臺幣（下同）23,593,287元，債權人即財政部台灣省北
    區國稅局基隆市分局、基隆市稅捐稽徵局、台北縣政府稅捐
    稽徵處淡水分處申報債權共計23,593,287元，故國進公司之
    總負債為23,593,287元，而公司名下已無任何資產，爰聲請
    宣告破產云云。
二、按破產宣告之目的，在使全體債權人獲得公平滿足，其實質
    要件除須債務人不能清償債務外，尚須有多數債權人之存在
    為前提，如債權人僅有一人，既與第三人無涉，自無聲請破
    產之必要（最高法院65年台抗字第325 號判例參照）。又稅
    捐之徵收，優先於普通債權，土地增值稅、地價稅、房屋稅
    之徵收，優先於一切債權及抵押權，稅捐稽徵法第6條第1項
    、第2 項亦有明文，故破產宣告前之稅捐，屬應優先受償之
    破產債權。如構成破產財團之債務人財產，已明顯不足清償
    所欠應優先清償之稅捐，且除該稅捐債權外，同一優先順位
    又別無他債權人者，應認無多數債權人存在，自無聲請破產
    之必要。否則，債務人之資產已不足清償上開稅捐，其他債
    權人更無受償之可能，倘予宣告破產，反而因須優先支付破
    產財團之管理、分配所生之費用及破產管理人之報酬等財團
    費用，使破產財團之財產更形減少，徒然增加破產程序之勞
    費，減少優先債權人即稅捐機關之分配而已，對於其他債權
    人亦無任何助益，與破產制度之本旨不合，參照司法院25年
    院字第1505號解釋意旨及破產法第148 條規定，應認此情形
    下宣告破產已無實益，實務上亦多採此一見解（最高法院96
    年度台抗字第681號、97年度台抗字第217號、97年度台抗字
    第612號、97年度台抗字第665號、98年度台抗字第318號裁
    定參照）。
三、經查，本件聲請人自承國進公司積欠財政部台灣省北區國稅
    局基隆市分局、基隆市稅捐稽徵局、台北縣政府稅捐稽徵處
    淡水分處稅捐共計23,593,287元，但所餘資產為零，其資產
    顯不敷清償債務，是聲請人主張其已無法清償上開債務，固
    堪採信。然參之上述說明，考量破產程序之進行繁雜且所費
    不貲，聲請人既無剩餘財產，明顯不足支應破產財團如因破
    產財團之管理、變價及分配所生之費用、因破產債權人共同
    利益所需審判上之費用、破產管理人之報酬等費用，及財團
    債務如破產管理人關於破產財團所為行為而生之債務、破產
    管理人為破產財團請求履行雙務契約所生之債務、或因破產
    宣告後應履行雙務契約而生之債務、為破產財團無因管理所
    生之債務、因破產財團不當得利所生之債務等費用。綜上所
    述，本件聲請人並無宣告破產之實益，本件聲請人之聲請無
    理由，應予駁回。
四、依破產法第5條、民事訴訟法第95條、第78條裁定如主文。
中    華    民    國    98    年    9     月    17    日
                  民事庭法  官  林淑鳳
上正本係照原本作成。
如對本裁定抗告，應於本裁定送達後10日內，向本院提出抗告狀
，並繳納抗告費新臺幣1000元。
中    華    民    國    98    年    9     月    18    日
                        書記官  黃錫煒


司法院資訊處製作；財團法人民間司法改革基金會備份。
